臺灣臺中地方法院刑事判決
111年度易字第784號
公  訴  人  臺灣臺中地方檢察署檢察官
被      告  紀銘凱



            陳家玄



            紀東興



上列被告等因贓物等案件，經檢察官提起公訴（110年度偵字第3
7262號），被告等於準備程序進行中就被訴事實為有罪之陳述，
經本院合議庭裁定由受命法官獨任進行簡式審判程序，判決如下
：
    主    文
紀銘凱共同犯攜帶兇器竊盜罪，處有期徒刑玖月；又犯攜帶兇器
竊盜罪，處有期徒刑捌月；又共同犯攜帶兇器竊盜未遂罪，處有
期徒刑伍月，如易科罰金，以新臺幣壹仟元折算壹日。有期徒刑
不得易科罰金部分，應執行有期徒刑壹年貳月。扣案之鋼鋸壹支
、尼龍袋參個均沒收之。未扣案之犯罪所得電纜線共柒條（規格
型號及數量：二百五十㎜共九米、三百二十五㎜共六點五米、三百
五十㎜共四十米），沒收之，於全部或一部不能沒收或不宜執行
沒收時，追徵其價額。 
陳家玄共同犯攜帶兇器竊盜罪，處有期徒刑捌月；又共同犯攜帶
兇器竊盜未遂罪，處有期徒刑肆月，如易科罰金，以新臺幣壹仟
元折算壹日。
紀東興犯搬運贓物罪，處拘役伍拾伍日，如易科罰金，以新臺幣
壹仟元折算壹日。
    犯罪事實
一、紀銘凱、陳家玄共同意圖為自己不法之所有，基於加重竊盜
    之犯意聯絡，於民國110年8月10日0時0分許，至臺中市○○區
    ○○○路0號中科變電所旁，攜帶客觀上足供兇器使用之鋼鋸，
    以鋼鋸割斷方式，竊取臺灣電力股份有限公司（下稱臺電公
    司）臺中供電區營業處所有放置在該處之電纜線約4條，得
    手後紀銘凱騎乘車牌號碼000-000號普通重型機車離去、陳家
    玄則騎乘不知情之張小娟所有車牌號碼000-000號碼普通重型
    機車離去。
二、紀銘凱意圖為自己不法之所有，基於加重竊盜之犯意，於110
    年8月12日19時20分許，至臺中市○○區○○○路0號中科變電所
    旁，攜帶客觀上足供兇器使用之鋼鋸，以鋼鋸割斷方式，竊
    取臺電公司所有放置在該處之電纜線3條，得手後騎乘車牌號
    碼000-000號普通重型機車離去。
三、紀銘凱、陳家玄共同意圖為自己不法之所有，基於加重竊盜
    之犯意聯絡，於110年8月13日2時37分許，至臺中市○○區○○○
    路0號中科變電所旁，攜帶尼龍袋3個及客觀上足供兇器使用
    之鋼鋸1支，正著手行竊黃色輪圈電纜線，為保全楊志明當
    場發現，紀銘凱、陳家玄旋逃離現場，而未竊得財物。嗣經
    臺電公司報警，據報到場處理之員警扣得上開鋼鋸1支、尼
    龍袋3個。
四、紀東興明知前開電纜線共7條（規格型號及數量為：250㎜共9
    米、325㎜共6.5米、350㎜共40米）係紀銘凱竊得之物，竟基
    於搬運贓物之犯意，於110年8月12日21時34分許，依紀銘凱
    之指示，將上開電纜線由逢甲第五街商業廣場搬運至逢甲第
    五街商業大樓2樓213房；復於110年8月13日8時56分許，再
    將前開電纜線由逢甲第五街商業大樓2樓213房，搬運至紀銘
    凱所有OBM-435號普通重型機車之腳踏墊，由紀銘凱將之載運
    至某資源回收場變賣，得款新臺幣（下同）1萬元，供己花
    用。
五、案經臺電公司臺中供電區營業處委任施明宏訴由保安警察第
    二總隊（下稱保二總隊）第三大隊第二中隊報告臺灣臺中地
    方檢察署檢察官偵查起訴。   
　　理    由
一、被告紀銘凱、陳家玄、紀東興所犯係死刑、無期徒刑、最輕
    本刑為3 年以上有期徒刑以外之罪，其等於準備程序中先就
    被訴事實為有罪之陳述，經法官告知簡式審判程序之旨，並
    聽取檢察官及被告等之意見後，依刑事訴訟法第273條之1第
    1項規定，經本院合議庭裁定進行簡式審判程序審理；且依
    同法第273條之2及第159條第2項規定，不適用傳聞法則有關
    限制證據能力之相關規定，合先敘明。
二、上揭犯罪事實，業據被告紀銘凱、陳家玄、紀東興於偵查、
    本院準備程序及審理中均坦承不諱，核與證人張小娟、楊志
    明、施明宏於警詢中之證述情節相符，並有員警刑事案件報
    告書、保二總隊第三大隊第二中隊中科小隊扣押筆錄、扣押
    物品目錄表、監視器錄影畫面翻拍照片、現場照片、證明單、
    現場盤點明細表（已失竊部分）等件在卷可稽。足認被告3
    人前揭任意性自白與事實相符，堪以採信，本案事證明確，
    被告3人上開犯行均堪以認定，應依法論科。
三、論罪科刑：
  ㈠被告紀銘凱、陳家玄就犯罪事實欄一所為，均係犯刑法第321
    條第1項第3款之攜帶兇器竊盜罪；被告紀銘凱就犯罪事實欄
    二所為，係犯刑法第321條第1項第3款之攜帶兇器竊盜罪；
    被告紀銘凱、陳家玄就犯罪事實欄三所為，均係犯刑法第32
    1條第2項、第1項第3款之攜帶兇器竊盜未遂罪；被告紀東興
    所為，係犯刑法第349條第1項之搬運贓物罪（起訴書就論罪
    法條誤載為同法第349條第2項）。 
  ㈡被告紀銘凱、陳家玄就犯罪事實欄一、三部分，有犯意聯絡
    及行為分擔，均應論以共同正犯。
  ㈢被告紀銘凱前開3次犯行、被告陳家玄前開2次犯行，犯意各
    別，行為互殊，均應分論併罰。
  ㈣被告紀銘凱、陳家玄就犯罪事實欄三部分已著手於加重竊盜
    犯行之實行，然未竊得財物，為未遂犯，均應依刑法第25條
    第2項規定減輕其刑。
  ㈤被告紀銘凱、陳家玄雖辯稱其等符合自首要件，應減輕其刑
    云云。惟按對於未發覺之罪自首而受裁判者，得減輕其刑，
    為刑法第62條前段所明定。查，本案係被告紀銘凱、陳家玄
    於110年8月13日著手為犯罪事實欄三之犯行時，為證人即保
    全楊志明當場發現，經告訴人臺電公司於同日盤點損失後，
    隨即委任施明宏至保二總隊第三大隊第二中隊中科分隊提出
    竊盜告訴。經員警至現場蒐證並查看監視器畫面後，查得犯
    案嫌疑人使用之車牌號碼000-000號機車係被告紀銘凱所有
    、車牌號碼000-000號機車係證人張小娟所有，員警即通知
    被告紀銘凱、證人張小娟至警局製作警詢筆錄，證人張小娟
    遂向實際使用G5L-339號機車之被告陳家玄表示警方有聯繫
    伊，被告陳家玄始與員警聯繫並於110年8月25日至保二總隊
    第三大隊第二中隊中科小隊製作警詢筆錄、被告紀銘凱則係
    於110年8月27日至該中科小隊製作警詢筆錄等情，有刑事案
    件報告書、被告紀銘凱、陳家玄、證人楊志明、施明宏、張
    小娟之警詢筆錄、現場照片及監視器錄影畫面翻拍照片等件
    在卷可稽。是本件加重竊盜犯行係由警方查獲，尚難認係由
    被告紀銘凱、陳家玄先告知後，偵辦員警才獲悉其等犯行，
    核與刑法第62條自首得減輕其刑規定之要件不符，併此敘明
    。
  ㈥另起訴書雖主張被告3人均為累犯，應依累犯規定加重其刑等
    語，並經公訴人於本院審理提出之臺灣臺中地方檢察署執行
    指揮書電子檔紀錄、本院108年度訴字第3043號判決、本院1
    07年度聲字第5217號裁定等資料（本院卷第139至146頁）。
    然查，前開執行指揮書電子檔所記載之被告紀銘凱前案徒刑
    執行期滿日顯與起訴書主張之被告紀銘凱前案徒刑執行完畢
    日期不符；又從前開本院判決、裁定，本院均無從據以認定
    被告陳家玄、紀東興前案徒刑執行完畢之日期，是本件尚無
    論以被告3人累犯或依累犯規定加重其刑之餘地，但仍列為
    刑法第57條之量刑審酌事項（詳後述）。
  ㈦爰以行為人之責任為基礎，審酌被告紀銘凱、陳家玄不思循
    正當管道賺取財務，竟為本案攜帶兇器竊盜之犯行；被告紀
    東興明知前開電纜線為被告紀銘凱竊得之贓物，仍為搬運之
    犯行、所生損害，及被告3人犯後均坦承犯行，惟未賠償告
    訴人臺電公司損害之犯後態度，復考量被告紀銘凱前曾因違
    反毒品危害防制條例、偽證、放火燒毀建物及住宅、肇事逃
    逸、過失傷害，及多次因竊盜等案件經法院論罪科刑；被告
    陳家玄前曾因違反毒品危害防制條例、強盜、恐嚇取財得利
    偽證等案件經法院論罪科刑；被告紀東興前曾因違反毒品危
    害防制條例、搶奪、竊盜等案件經法院論罪科刑之素行，兼
    衡被告3人各自之犯罪動機、目的、分工方式、所獲利益，
    暨其等於本院審理中自陳之智識程度、經歷等一切情狀，各
    量處如主文所示之刑，並就得易科罰金部分諭知折算標準。
    並衡酌被告紀銘凱所犯不得易科罰金之各罪之犯罪類型、行
    為態樣、手段、動機、侵害法益種類及責任非難程度，而為
    整體評價後，定其應執行刑如主文所示。
四、沒收部分：
  ㈠按供犯罪所用、犯罪預備之物或犯罪所生之物，屬於犯罪行
    為人者，得沒收之。刑法第38條第2 項前段定有明文。查，
    扣案之鋼鋸1支、尼龍袋3個，均係被告紀銘凱所有，用以供
    本案犯行所用之物等情，業據被告紀銘凱於警詢自承在卷（
    偵卷第100頁），是前開扣案物品，均應依上揭規定宣告沒
    收。
  ㈡按犯罪所得，屬於犯罪行為人者，沒收之；沒收，於全部或
    一部不能沒收或不宜執行沒收時，追徵其價額，刑法第38條
    之1 第1 項前段、第3 項定有明文。另按共同正犯犯罪所得
    之沒收、追徵，應就各人所分得之數為之。所謂各人「所分
    得」之數，係指各人「對犯罪所得有事實上之處分權限」而
    言。因此，若共同正犯各成員內部間，對於犯罪所得分配明
    確時，應依各人實際所得予以宣告沒收（最高法院108年台
    上字第1037號判決意旨參照）。查被告紀銘凱、陳家玄，因
    犯罪事實欄一之犯行所取得之電纜線4條，均由被告紀銘凱
    分得，業據被告紀銘凱、被告陳家玄於偵查供述在案（偵卷
    第293頁）；又被告紀銘凱因犯罪事實欄二犯行，取得電纜
    線3條，亦經本院認定如前。而前開遭竊之電纜線共7條（計
    算式：4條＋3條＝7條）之規格型號及數量為：250㎜共9米、32
    5㎜共6.5米、350㎜共40米，有前開證明單、現場盤點明細表
    （已失竊部分）在卷可佐。足認，該7條電纜線均屬被告紀
    銘凱之犯罪所得，雖未扣案，仍應於被告紀銘凱罪刑項下，
    依刑法第38條之1第1項前段、第3項規定諭知沒收，於全部
    或一部不能沒收或不宜執行沒收時，追徵其價額。
五、如不服本判決應於收受判決後20日內向本院提出上訴書狀，
    並應敘述具體理由；其未敘述上訴理由者，應於上訴期間屆
    滿後20日內向本院補提理由書（均須按他造當事人之人數附
    繕本）「切勿逕送上級法院」。
據上論斷，應依刑事訴訟法第273 條之1 第1 項、第299 條第1
項前段、第310 條之2 、第454 條第1 項，刑法第321 條第1 項
第3 款、第2項、第28條、第25條第2項、第51條第5款、第41條
第1項前段、第38條第2項前段、第38條之1 第1 項前段、第3 項
，刑法施行法第1 條之1 第1 項，判決如主文。
本案經檢察官陳信郎提起公訴，檢察官郭逵到庭執行職務。
中　　華　　民　　國　　111 　年　　6 　　月　　24　　日
                  刑事第六庭    法  官  蔡逸蓉
以上正本證明與原本無異。
如不服本判決應於收受送達後20日內向本院提出上訴書狀，並應
敘述具體理由；其未敘述上訴之理由者，應於上訴期間屆滿後20
日內向本院補提理由書（均須按他造當事人之人數附繕本）「切
勿逕送上級法院」。
告訴人或被害人如不服判決，應備理由具狀向檢察官請求上訴，
上訴期間之計算，以檢察官收受判決正本之日起算。
　　　　                        書記官　葉俊宏
中　　華　　民　　國　　111 　年　　6 　　月　　24　　日
　　　　　　　　　　　　
附錄論罪科刑法條
刑法第321條
犯前條第一項、第二項之罪而有下列情形之一者，處六月以上五
年以下有期徒刑，得併科五十萬元以下罰金：
一、侵入住宅或有人居住之建築物、船艦或隱匿其內而犯之。
二、毀越門窗、牆垣或其他安全設備而犯之。
三、攜帶兇器而犯之。
四、結夥三人以上而犯之。
五、乘火災、水災或其他災害之際而犯之。
六、在車站、港埠、航空站或其他供水、陸、空公眾運輸之舟、
    車、航空機內而犯之。
前項之未遂犯罰之。
刑法第349條
收受、搬運、寄藏、故買贓物或媒介者，處五年以下有期徒刑、
拘役或科或併科五十萬元以下罰金。
因贓物變得之財物，以贓物論。